【裁判字號】    92,訴,2159
【裁判日期】    921017
【裁判案由】    偽造文書
【裁判全文】
台灣台中地方法院刑事判決                        九十二年度訴字第二一五九號
    公  訴  人  台灣台中地方法院檢察署檢察官
    被      告  丙○○
右列被告因偽造文書案件，經檢察官聲請以簡易判決處刑（九十二年度偵字第一二八
五八號），本院認為不宜以簡易判決處刑，應適用通常程序，合議庭並裁定以簡式審
判程序審理判決如左：
    主      文
丙○○連續行使偽造私文書，足以生損害於他人，處有期徒刑陸月，如易科罰金，以
參佰元折算壹日。
台中市○○路郵局開戶申請書、郵政儲金簿連線通儲印鑑欄、偽造之甲○○身分證影
本及富邦銀行開戶申請書暨約定書、客戶印鑑欄，其上偽造之甲○○印文與簽名（署
押）共柒枚，偽造之甲○○印章壹枚，偽造之甲○○身分證壹枚，均沒收。
    事      實
一、丙○○欲在電腦網路上販賣人頭帳戶，而於民國九十二年五、六月間某日，提供
    其本人之相片予電腦網路上所知某不詳姓名有刑事責任能力之人，與該不詳姓名
    者基於共同偽造身分證之犯意聯絡，由該不詳姓名者偽造甲○○名義之身分證，
    將丙○○之相片貼在偽造之身分證而後交付丙○○，丙○○取得該偽造之身分證
    之後，基於行使該偽造身分證之概括犯意，連續於（一）同年六月十八日，持該
    變造之甲○○身分證向台中市○○路郵局申請開戶行使，並於同日上午九時許，
    在該郵局附近某刻印社，委請不知情之老闆偽刻甲○○之印章一枚，以甲○○名
    義偽填開戶申請書，並蓋用甲○○之印章偽造印文於申請書及於變造之身分證影
    本上偽造甲○○之簽名，交付該郵局，復在郵政儲金簿連線通儲印鑑欄蓋用甲○○之印章偽造印文，取得局號0000000帳號0000000號之帳戶存摺
    及提款卡。（二）同年月二十日十一時五十分許，持偽造之甲○○身分證，至台
    中市○區○○路四段三三三號富邦銀行申請開戶行使，以甲○○名義偽填開戶申
    請書暨約定書並蓋用甲○○之印章偽造印文及偽造甲○○之簽名，在客戶印鑑欄
    蓋用甲○○之印章偽造印文及偽造甲○○之簽名，而後交付承辦人員乙○○，嗣
    經承辦人員乙○○發覺有異，報警查獲，並扣得偽造之甲○○身分證一枚及上述
    郵局存摺一本。
二、案經台中市警察局第五分局報請台灣台中地方法院檢察署檢察官偵查後聲請以簡
    易判決處刑，本院認為不宜以簡易判決處刑，應適用通常程序，並裁定以簡式審
    判程序審理。
    理      由
一、被告丙○○坦承上開犯罪事實不諱，經核與被害人甲○○於警訊中之指訴及證人
    乙○○於警訊中之證述無誤，且有偽造之甲○○身分證一枚及郵局存摺一本與上
    開郵局、銀行開戶資料等在卷可資佐證，事證至為明確，被告犯行堪以認定。
二、核被告所為，係犯刑法第二百十六條、第二百十條、第二百十二條等罪，其先後
    二次偽造甲○○名義之開戶申請書（富邦銀行部分含約定書在內）及持偽造之甲○○身分證向上開郵局及銀行申請開戶而行使，先後二次犯行，時間緊接，犯意
    概括，均觸犯構成要件相同之罪名，為連續犯，各以一罪論並加重其刑，其偽造
    甲○○名義之申請書（含約定書）向郵局及銀行申請開戶，已經達行使之程度，
    只論以高度之行使偽造私文書罪名，其偽造甲○○之簽名及印文而偽造開戶申請
    書（含約定書）行使，自足以生損害於甲○○及上開郵局及銀行，其將本人之相
    片交付某不詳姓名有刑事責任能力之人，由該不詳姓名者偽造甲○○名義之身分
    證，與該不詳姓名者就此部分偽造行為，有犯意聯絡及行為之分擔，為共同正犯
    ，關於偽造身分證部分，被害人甲○○於警訊中供稱並沒有遺失身分證，是被告
    鎖匙以行使之身分證顯係偽造者而非變造者，公訴人認為係變造，應有誤會，另
    被告係利用不知情之刻印社老闆偽造印章，此部份係間接正犯，其偽造身分證之
    後復持以行使，只論以高度之行使偽造身分證罪名，偽造簽名及印章之行為，係
    偽造私文書之部分行為，不另論罪，所犯行使偽造私文書罪與行使偽造身分證罪
    之間，有方法與結果之牽連犯關係，應從較重之行使偽造私文書罪處斷。爰審酌
    被告犯罪之動機、目的、手段、所生之危害及其品行、智識程度與犯後之態度等
    一切情狀，量處如主文所示之刑，並諭知易科罰金之折算標準。
三、台中市○○路郵局開戶申請書、郵政儲金簿連線通儲印鑑欄、偽造之身分證影本
    及富邦銀行開戶申請書暨約定書、客戶印鑑欄，其上偽造之甲○○印文與簽名（
    署押）共七枚，與偽造之甲○○印章一枚，依刑法第二百十九條之規定，不問屬
    於犯人與否，應宣告沒收。扣案偽造之甲○○身分證一枚，係被告所有並供犯罪
    所用之物，依刑法第三十八條第一項第二款規定，宣告沒收。至於上開開戶申請
    書戶名欄部分，雖然書有甲○○姓名，惟此係在辨別開戶者為何人，尚非表示任
    何意思，此即非簽名（署押），毋庸宣告沒收。
據上論斷，應依刑事訴訟法第四百五十二條、第二百九十九條第一項前段、第二百七
十三條之一第一項，刑法第二十八條、第五十六條、第二百十六條、第二百十條、第
二百十二條、第五十五條、第四十一條第一項前段、第三十八條第一項第二款、第二
百十九條，罰金罰鍰提高標準條例第一條前段、第二條，判決如主文。
中     華     民     國     九十二     年     十     月     十七     日
                                      法  官    李添興
右正本證明與原本無異。
如不服本判決，應於判決送達後十日內向本院提出上訴狀，上訴於臺灣高等法院臺中
分院( 須附繕本 )。
                                      書記官
中     華     民     國     九十二     年     十     月     十七     日


司法院資訊處製作；財團法人民間司法改革基金會備份。
